【裁判字號】    98,抗,1141
【裁判日期】    981104
【裁判案由】    聲請定其應執行刑
【裁判全文】
臺灣高等法院刑事裁定                  98年度抗字第1141號
抗  告  人
即  受刑人  甲○○
上列抗告人因聲請定其應執行刑案件，不服臺灣板橋地方法院九
十八年度聲字第四五九四號，中華民國九十八年九月十七日第一
審裁定（聲請案號：臺灣板橋地方法院檢察署九十八年度執聲字
第三○九一號），提起抗告，本院裁定如下：
    主  文
抗告駁回。
    理  由
一、原裁定意旨略以：受刑人因犯毒品危害防制條例等五罪，業
    經臺灣宜蘭地方法院及原審法院先後判處如附表所示之刑，
    其中如附表編號一至三所示之罪所處之刑，復經臺灣宜蘭地
    方法院以九十八年度易字第一九七號定其應執行刑為有期徒
    刑一年五月，並均於如附表所示之日期分別確定在案，有本
    院被告前案紀錄表及各該刑事判決書在卷可稽，茲檢察官聲
    請定應執行之刑，原審法院審核認聲請為正當，應定其應執
    行之刑等語。
二、抗告意旨略以：按照新法實施以來，各法院對定應執行刑之
    例，如「販賣毒品案件」，被告所犯五次販賣行為，分別判
    刑十五年（五個十五年，合計七十五年），之後定其應執行
    之刑大約為十八年至二十年；又如「強盜案件」，被告所犯
    普通強盜六件，分別判刑五年六月（六個五年六月，合計三
    十三年），之後定其應執行之刑為六年至八年，而抗告人所
    犯之「竊盜罪、施用毒品罪」均非重罪，較上揭罪名、犯罪
    情節、性質、對社會之危害程度猶輕，而定應執行刑之結果
    ，其待遇何止天壤之別，其不公平之處昭然可見，難道須觸
    犯重罪者，方得給予較優厚之待遇，如此實則違背法律之公
    平正義原則、結果實質正當、比例原則，甚為明確，懇請鈞
    院長官本著法律公平正義、結果實質正當及悲天憫人之心，
    給予抗告人一個合理公平之裁定，以勵自新，並昭法信，如
    蒙恩准，至感德澤等語。
三、按數罪併罰，有二裁判以上者，依刑法第五十一條規定，定
    其應執行刑；數罪併罰，分別宣告其罪之刑，依下列各款定
    其應執行者：宣告多數有期徒刑者，於各刑中之最長期以上
    ，各刑合併之刑期以下，定其刑期。但不得逾三十年。刑法
    第五十三條、第五十一條第五款分別定有明文。又按執行刑
    之量定，係事實審法院之職權，本有自由裁量之餘地，原裁
    定所定執行刑，倘未逾法定刑範圍，亦無明顯違背正義，要
    難指摘為不當（最高法院九十五年度台抗字第五四九號裁定
    意旨參照）。再按法律上屬於自由裁量之事項，有其外部性
    及內部性界限，並非概無拘束。依據法律之具體規定，法院
    應在其範圍選擇為適當之裁判者，為外部性界限；而法院為
    裁判時，應考量法律之目的，及法律秩序之理念所在者，為
    內部性界限。法院為裁判時，二者均不得有所踰越。在數罪
    併罰，有二裁判以上，定其應執行之刑時，固屬於法院自由
    裁量之事項，然仍應受前揭外部性界限及內部性界限之拘束
    （最高法院八十年度台非字第四七三號判例、九十四年度台
    非字第二三三號判決意旨參照）。
四、經查：本件抗告人即受刑人甲○○因犯如原裁定附表所示之
    竊盜、毒品危害防制條例等罪，先後經臺灣宜蘭地方法院、
    臺灣板橋地方法院判處如原裁定附表所示之刑，均經分別確
    定在案，嗣經檢察官聲請定應執行刑。揆諸前揭說明，應於
    各刑中之最長期以上（即有期徒刑一年以上），各刑合併之
    刑期以下（即三年四月以下），定其應執行之刑期；又受刑
    人所犯如原裁定附表編號一至三所示之罪，前經臺灣宜蘭地
    方法院以九十八年度易字第一九七號判決定其應執行之刑為
    有期徒刑一年五月，有本院被告前案紀錄表及臺灣宜蘭地方
    法院九十八年度易字第一九七號判決書影本在卷可參。從而
    ，原裁定就受刑人所犯如原裁定附表所示各罪，定其應執行
    之刑為有期徒刑三年，既在外部性界限（即三年四月以下）
    、內部性界限（即三年一月，原裁定附表編號一至三所示之
    罪曾定應執行刑為有期徒刑一年五月，獲有減少有期徒刑三
    月之利益）之範圍內，自難認原審法院就本件裁量權之行使
    ，有何違法或不當之處。至於受刑人所犯如原裁定附表所示
    各罪，其犯罪情節、性質、對社會之危害程度等情，乃屬事
    實審法院量刑審酌之事項，尚非判決確定後定應執行刑法院
    所得調查審酌之事項，受刑人執此作為請求減輕應執行刑之
    理由，容有誤會。是受刑人之抗告意旨徒憑己見，任意指摘
    原裁定不當，並無理由，應予駁回。
五、據上論斷，應依刑事訴訟法第四百十二條，裁定如主文。
中    華    民    國    98    年    11    月    4     日
                  刑事第二庭審判長法  官  洪光燦
                                  法  官  林恆吉
                                  法  官  宋明蒼
以上正本證明與原本無異。
如不服本裁定，應於收受送達後五日內向本院提出抗告狀。
                                  書記官  駱麗君
中    華    民    國    98    年    11    月    4     日


司法院資訊處製作；財團法人民間司法改革基金會備份。
